臺灣臺南地方法院民事裁定
109年度抗字第125號
再  抗告人  徐金寶  
            徐蔡玉霞
上列再抗告人與相對人王鄀芩間聲請拍賣抵押物事件，對於民國
110年1月27日本院裁定提起再抗告，本院裁定如下：
    主  文
再抗告駁回。
再抗告程序費用新臺幣壹仟元由再抗告人負擔。
    理  由
一、對於非訟事件裁定提起再抗告，應委任律師為非訟代理人，
    但再抗告人或其法定代理人具有律師資格者，不在此限；再
    抗告人之配偶、三親等內之血親、二親等內之姻親，或再抗
    告人為法人、中央或地方機關時，其所屬專任人員具有律師
    資格並經法院認為適當者，亦得為非訟代理人。再抗告人未
    依第1項、第2項規定委任非訟代理人，或雖依第2項委任，
    法院認為不適當者，原抗告法院應定期先命補正；逾期未補
    正，亦未依非訟事件法第46條準用民事訴訟法第495條之1 
    第2項、第466條之2為聲請者，原抗告法院應以再抗告不合
    法裁定駁回之，茲觀非訟事件法第46條準用民事訴訟法第49
    5條之1第2項、第466 條之1第1項、第2項、第4項規定即明
    。
二、經查：
　㈠本件再抗告人提起再抗告，未委任律師或具有律師資格之關
    係人為非訟代理人，經本院於民國110年2月18日裁定命再抗
    告人於裁定送達後5日內，補正委任律師或具律師資格之關
    係人為非訟代理人之委任書，該裁定於同年月22日送達，有
    送達證書在卷可憑，再抗告人逾期迄未補正，揆諸前揭說明
    ，其再抗告為不合法，應予駁回。
　㈡至再抗人雖具狀主張：再抗告是人民的權利，不是只有有錢
    人請得起律師才可以再抗告，不要只因為法律有規定就墨守
    成規，法律會訂定需要律師，是因為有些事情需要律師幫忙
    ，但現在時代不一樣，很多律師都是為了錢才會辦事情，假
    如本人都無法為自己提再抗告，那人人平等不就變成笑話云
    云。惟上開提起再抗告需委任律師為代理人之規定，是因為
    再抗告需以「適用法規顯有錯誤」為理由始能提起，涉及相
    當之法律專業，從而需委任律師為代理人始能從旁協助當事
    人釐清原裁定究有無適用法規之錯誤，因此這樣的規定，並
    非獨厚財力豐富之人或律師團體，倘無資力之人民有受律師
    扶助之需求，目前亦設有財團法人法律扶助基金會可從旁加
    以協助，是以上開規定並無不妥之處；再者，關於民事訴訟
    法第466條之1規定，並無賦予法官裁量之權限，而法官係依
    法審判，並不能無視法律規定恣意解釋，倘容任法官於個案
    中，逸脫法律之解釋而為裁判，長久下來，必定造成人民對
    於裁判安定性之疑慮，據此，本件既無適用可不委任律師為
    代理人之例外規定，再抗告人上開所稱，洵屬無據，附此敘
    明。
三、依非訟事件法第46條、第21條第2 項、第24條第1 項，民事
    訴訟法第495條之1第2項、第466條之1第4項、第95條、第78
    條，裁定如主文。
中　　華　　民　　國　　110 　年　　8 　　月　　20　　日
                  民事第五庭    法  官　施志遠
以上正本係照原本作成。
如不服本裁定，應於送達後10日內向本院提出抗告狀，並繳納抗
告費新臺幣1,000元。
中　　華　　民　　國　　110 　年　　8 　　月　　23　　日
                                書記官　李慈容